【裁判字號】    98,上訴,1353
【裁判日期】    981005
【裁判案由】    違反毒品危害防制條例
【裁判全文】
臺灣高等法院高雄分院刑事判決        98年度上訴字第1353號
上  訴  人
即  被  告  甲○○
上列上訴人因違反毒品危害防制條例案件，不服臺灣高雄地方法
院98年度審訴字第3040號中華民國98年8 月31日第一審判決（起
訴案號：臺灣高雄地方法院檢察署98年度毒偵字第3737號），提
起上訴，本院判決如下：
     主  文
上訴駁回。
     理  由
一、按「不服地方法院之第一審判決而上訴者，應向管轄第二審
    之高等法院為之。上訴書狀應敘述具體理由。上訴書狀未敘
    述上訴理由者，應於上訴期間屆滿後20日內補提理由書於原
    審法院。逾期未補提者，原審法院應定期間先命補正」、「
    第二審法院認為上訴書狀未敘述理由或上訴有第362 條前段
    之情形，應以判決駁回之。但其情形可以補正而未經原審法
    院命其補正者，審判長應定期間先命補正」，民國96年7 月
    4 日修正公布、同月6 日施行之刑事訴訟法第361 條、第36
    7 條分別定有明文。職是，不服地方法院之第一審判決而上
    訴者，其上訴書狀應敘述具體理由，至於上訴理由是否具體
    ，係屬第二審法院審查範圍，則不在命補正之列，此參照上
    開條文之修正理由自明。
二、再所稱具體理由，係指須就不服之判決為具體之指摘而言，
    如僅泛稱原判決認事用法不當或採證違法、判決不公等，均
    非具體理由（法院辦理刑事訴訟案件應行注意事項第162 點
    參照）。復按「所謂具體理由，必係依據卷內既有訴訟資料
    或提出新事證，指摘或表明第一審判決有何採證認事、用法
    或量刑等足以影響判決本旨之不當或違法，而構成應予撤銷
    之具體事由，始克當之（例如：依憑證據法則具體指出所採
    證據何以不具證據能力，或依憑卷證資料，明確指出所為證
    據證明力之判斷如何違背經驗、論理法則）；倘僅泛言原判
    決認定事實錯誤、違背法令、量刑失之過重或輕縱，而未依
    上揭意旨指出具體事由，或形式上雖已指出具體事由，然該
    事由縱使屬實，亦不足以認為原判決有何不當或違法者（例
    如：對不具有調查必要性之證據，法院未依聲請調查亦未說
    明理由，或援用證據不當，但除去該證據仍應為同一事實之
    認定），皆難謂係具體理由，俾與第二審上訴制度旨在請求
    第二審法院撤銷、變更第一審不當或違法之判決，以實現個
    案救濟之立法目的相契合，並節制濫行上訴」（最高法院97
    年度臺上字第892 號判決意旨參照）。是如上訴理由書狀並
    未依據卷內訴訟資料，具體指摘原判決認事用法有何違法或
    不當之情形，即屬上訴未敘述具體理由。又上訴書狀未敘述
    具體理由者，其上訴即屬於刑事訴訟法第362 條前段所定「
    上訴不合法律上之程式」之情形，第二審法院自應依同法第
    367 條之規定，以判決駁回之。
三、本案上訴人即被告（下稱被告）甲○○不服原審判決提起上
    訴，其上訴書所載理由略謂：被告自始即坦承犯行，足見犯
    罪後態度良好，且現已不再沾染毒品，可證已痛改前非，乃
    原判決竟量處被告有期徒刑8 月，使被告必須坐牢服刑，無
    法工作養育子女，顯然量刑失之過重，爰請求撤銷原判決，
    判處被告有期徒刑6 月，並准予易科罰金等語。經查：
  (一)關於刑之量定，係實體法上賦予法院得為自由裁量之事項，
    倘其未有逾越法律所規定之範圍，或濫用其權限，即不得任
    意指摘為違法。且在同一犯罪事實與情節，如別無其他加重
    或減輕之原因，下級審量定之刑，亦無過重或失輕之不當情
    形，則上級審法院對下級審法院之職權行使，原則上應予尊
    重（最高法院75年度臺上字第7033號判例意旨，及85年度臺
    上字第2446號判決意旨可資參照）。原審認被告所犯施用第
    一級毒品海洛因及第二級毒品甲基安非他命，均屬累犯，爰
    皆依法加重其刑，且因所犯各該罪行，犯意各別、行為互殊
    ，於法律評價上皆可獨立，乃予以分論併罰；並審酌被告經
    觀察、勒戒後，尚未能戒絕毒癮，足證前開保安處分措施實
    難矯治其惡性，惟念其犯後坦承罪行，態度良好，而所犯係
    自戕行為，尚未對他人造成實害，復參以其先前並無因施用
    毒品案件遭論罪科刑之情等一切情狀，分別就施用海洛因部
    分，量處被告有期徒刑7 月；就施用甲基安非他命量處有期
    徒刑3 月，定應執行刑為有期徒刑8 月，經核原判決已就刑
    法第57條揭示之各種量刑條件妥為斟酌，認事用法均無違誤
    ，量刑亦稱允當，尚無失輕、過重或違反比例原則、平等原
    則或公平正義之情形。至被告雖請求第二審法院量處其有期
    徒刑6 月，並為易科罰金之諭知。惟被告所犯前揭施用第一
    、二級毒品之犯行，均屬累犯，前已述及；而單就其中施用
    第一級毒品1 罪，最低法定刑即為有期徒刑6 月，被告復係
    累犯，依法須加重其刑，故該施用第一級毒品部分，最低宣
    告刑即必為逾有期徒刑6 月以上，乃被告就所犯均屬累犯之
    施用第一、二級毒品2 罪，請求法院判處有期徒刑6 月，明
    顯有違法律規定，自無可採。
  (二)被告上訴意旨，僅空泛指摘原判決量刑過重，並未依據卷內
    訴訟資料，具體指摘原判決認事用法有何違法或不當之情形
    ，顯屬上訴未敘述具體理由。核之上揭說明，應認被告之上
    訴違背法律上之程式，自均應予以駁回。
四、爰依刑事訴訟法第367 條前段、第372 條，不經言詞辯論，
    逕為判決如主文。
中    華    民    國    98    年    10    月    5     日
                  刑事第一庭    審判長法  官 翁慶珍
                                      法  官 黃仁松
                                      法  官 徐美麗
以上正本證明與原本無異。
施用第一級毒品部分如不服本判決應於收受本判決後10日內向本
院提出上訴書狀，其未敘述上訴理由者，並得於提起上訴後10日
內向本院補提理由書狀（均須按他造當事人之人數附繕本）「切
勿逕送上級法院」。
施用第二級毒品部分，不得上訴。
中    華    民    國    98    年    10    月    5     日
                                      書記官 賴梅琴


司法院資訊處製作；財團法人民間司法改革基金會備份。
